Dossiers de clients de l'étude XXIII (1378-1937)
Archives nationales
- Dossiers de clients de l'étude XXIII, 1378-1937; MC/DC/XXIII/1 - MC/DC/XXIII/166
  - Familles., 1636-1890; MC/DC/XXIII/8 - MC/DC/XXIII/45
    - Famille Guynet., 1842-1881; MC/DC/XXIII/32 - MC/DC/XXIII/33; Famille de fabricants de batistes.
      Famille de fabricants de batistes.
      - Famille Guynet., 1842-1881; MC/DC/XXIII/32
        Correspondance de famille, 1842-1879; correspondance entre M. H. Guynet, fabricant de batistes à Cambrai (Nord) et à Belfast (Irlande), et sa famille, 1870-1881.
        Cambrai (Nord); Irlande; Guynet, M. H.
      - Famille Guynet., 1848-1881; MC/DC/XXIII/33
        Correspondance adressée à M.H. Guynet, 1848-1881.
        Guynet, M. H.
    - Famille Joly de Morey., 1636-1888; MC/DC/XXIII/34 - MC/DC/XXIII/35
      Famille originaire de Morey en Lorraine (commune de Belleau, Meurthe-et-Moselle).
      - Famille Joly de Morey., 1712-1885; MC/DC/XXIII/34
        Reconstitution des actes de l'état civil de la famille Joly de Morey, diplôme de chevalier de l'ordre impérial et royal de Saint-Stanislas en faveur de Henri Charles Joly, médecin dentiste de la cour impériale de Russie, et généalogie des familles Joly et Macklot, 1724-1885; pièces d'état civil de la famille Macklot de Coligny, généalogie des familles Clérembauld de Vendeuil, de La Forest d'Armaillé et de Broglie, 1712-1882; notes historiques concernant la seigneurie de Morey en Lorraine (commune de Belleau, Meurthe-et-Moselle) avant le Xe siècle et pendant les Xe-XIVe siècles; état des sommes dues par Camille Henri Joly, ingénieur, directeur des mines de Meyrueis (Lozère), membre du conseil général du Gard, à la Société civile des mines de Meyrueis, 1866-1873.
        Joly, Henri Charles; Macklot de Coligny; Clérembauld de Vendeuil; La Forest d'Armaillé, de; Broglie, de; Joly, Camille Henri; Belleau (Meurthe-et-Moselle); Meyrueis (Lozère); Gard (Languedoc-Roussillon, département); Joly de Morey
      - Famille Joly de Morey., 1636-1888; MC/DC/XXIII/35
        Reconstitution des actes d'état civil des familles Joly, Michel, d'Alençon, Thiballier, de Lavaulx et de Mollans, 1636-1888; diplômes de licence en droit et de bachelier ès-lettres en faveur de Henri François Joly, reçu avocat à la cour impériale de Paris, 1858-1862; pièces de magistrature, journaux, 1873-1883.
        Joly de Morey; Michel; Alençon, d'; Thiballier; Lavaulx, de; Mollans, de; Joly, Henri François
    - Famille de La Myre-Mory., 1794-1831; MC/DC/XXIII/36
      Quittances, 1830-1831; pièces relatives au compte de tutelle de Mlle Pauline Marie de La Myre-Mory, dont Anne Auguste Jacques, comte de La Myre-Mory, capitaine de cavalerie, officier d'ordonnance du ministre de la Guerre, est le tuteur et qui est le légataire universel de Mgr de La Myre-Mory, évêque du Mans, 1830; conseil de famille en faveur de Mlle de La Myre-Mory, 2 février 1830, et compte de la gestion de ses biens, 30 avril 1808; pièce d'état civil, an X, et pièces concernant la mise en pension de Mlle de La Myre-Mory, fille de François Jean de La Myre-Mory, an III; titre de propriété d'une maison sise à Neuville-sur-Renon [nom révolutionnaire de Neuville-les-Dames] (Ain) au profit de Benoît Deplanche et de Françoise Periet, son épouse, 24 août 1810; vente par Marie Romaine Dubreuil, agissant pour l'abbé Claude Madeleine de La Myre-Mory, chanoine titulaire de l'église métropolitaine de Paris, puis évêque du Mans, décédé le 8 septembre 1829, tuteur de Mlle de La Myre-Mory, sa sœur, interdite, à Benoît Deplanche, arpenteur, et Françoise Periet, sa femme, d'une maison à Neuville-sur-Renon, 24 août 1810; pièce concernant le partage du domaine de Congis[-sur-Thérouanne] (Seine-et-Marne), 16 juin 1810; constitution de 100 francs de rente par l'abbé de La Lyre-Mory au profit de Mlle de La Lyre-Mory, 18 brumaire an XIII (9 novembre 1804)
      La Myre-Mory, Pauline Marie de; La Myre-Mory, François Jean de; Periet, Françoise; Dubreuil, Marie Romaine; La Myre-Mory, Claude Madeleine de; Deplanche, Benoît; Neuville-les-Dames (Ain); Congis-sur-Thérouanne (Seine-et-Marne); La Myre-Mory, Anne Auguste Jacques de
    - Famille de La Poix de Fréminville., 1802-1849; MC/DC/XXIII/37
      . Succession de Claude de La Poix de Fréminville, trésorier général de l'Hôtel national des Invalides, décédé le 5 mars 1816: correspondance avec les receveurs généraux des départements, y compris les départements étrangers, pour leur réclamer des subventions ou des emprunts pour le transport des troupes dont il était chargé, an XI-an XII.
      . Correspondance et notes relatives à la vente d'une maison sise à Nanterre (Hauts-de Seine), 31 et 39 rue du Chemin de fer, appartenant à Mme de Fréminville, 1849; dissolution de la Compagnie de la sonde française de Fréminville et Cie [entreprise de sondage pour recherches de mines, puits artésiens, exploration des terrains, des canaux, des chemins de fer, dessèchement des marais], 1843; deux brevets d'invention en faveur de MM. de Fréminville et Cie pour un instrument de sondage nommé sonde à percussion, plan et mémoire descriptif, 1837-1841.
      La Poix de Fréminville, Claude de; Nanterre (Hauts-de-Seine)
    - Famille Lemonnier., 1818-1882; MC/DC/XXIII/38
      Succession d'Adélaïde Émilie Surivet, décédée le 28 mars 1868, épouse de Charles Jean-Baptiste Marie Lemonnier, loueur de voitures, 1860-1882; succession de Clarisse Laure Marie Lemonnier, fille, décédée le 8 janvier 1878, 1878-1882; succession de Caroline Prudence Marie Lemonnier, fille, décédée le 19 décembre 1870, épouse de Louis Adrien Villard, négociant en grains, 1868-1882; succession de Mélanie Françoise Hippolyte Marie Lemonnier, décédée le 9 janvier 1871, 1848-1882; succession d'Émilie Caroline Marie Lemonnier, décédée le 15 octobre 1866, 1867-1870; adjudication d'une maison sise à Boulogne-sur-Seine [auj. Boulogne-Billancourt] (Hauts-de-Seine), place de l'Église n° 7 ancien (actuel n°3), 95 Grande rue et d'un terrain, lieu-dit les Abondances, appartenant à la famille Lemonnier, 1869-1872; comptes d'emplois et états de créances concernant la famille Lemonnier, 1857-1869; titres de propriété d'une maison située autrefois commune de Clichy, lieu-dit le Tas de Cailloux, et qui dépend alors de la commune de Batignolles-Monceau (ancienne commune supprimée en 1860 et rattachée en partie à Paris), 37 route d'Asnières, 1824-1853.
      Boulogne-Billancourt (Hauts-de-Seine); Clichy (ancienne commune); Batignolles-Monceaux (ancienne commune); Surivet, Adélaïde Emilie; Lemonnier, Charles Jean Baptiste Marie; Lemonnier, Clarisse Laure Marie; Lemonnier, Caroline Prudence Marie; Villard, Louis Adrien; Lemonnier, Mélanie Françoise Hippolyte Marie; Lemonnier, Emilie Caroline Marie
    - Familles Maingault, Martin, Musnier de Mauroy., 1822-1876; MC/DC/XXIII/39
      . Famille Maingault, 1836-1876: pièces relatives à une maison sise à Paris, 68 rue de Grenelle-Saint-Germain, appartenant à Jean-Baptiste Josseaume, négociant en broderies, et Élisabeth Céline Alphonsine Maingault, son épouse, 1863-1876; succession de Jean Ferdinand Deconchy et d'Élisabeth Briand, son épouse, 11 mai 1848; liquidation et partage de la succession de Louis Pierre Maingault, docteur en médecine, membre de l'Académie royale de médecine, décédé le 11 juin 1839, et de Gabrielle Olympe Deconchy, son épouse, décédée le 23 novembre 1836, père et mère et Mme Josseaume, 26 novembre 1841; inventaire après décès de Mme Maingault, née Deconchy, 12 décembre 1836.
      . Famille Martin, 1832-1857: inventaire après décès de Charlotte Richard, décédée le 30 mars 1857, veuve d'Alphonse Martin, médecin, décédé le 23 novembre 1855, 18 mai 1857; obligations, 1845-1854; pièces d'état civil et conseil de famille relatif au mariage de Pauline Muller, fille de Charlotte Richard et de Valentin Muller, homme de lettres, décédé le 1er juillet 1832, et d'Anatole Alphonse Richard, médecin; testament de M. Muller, 30 juin 1832; factures.
      . Famille Musnier de Mauroy, 1822-1850: conseil de famille au profit d'Armande Pauline Marie Alphonsine Charlotte Victorine Musnier de Mauroy, 16 août 1848; obligations, 1838-1847; quittances 1822-1824; mainlevée de saisie immobilière relative à un hôtel sis à Paris, 5 quai Voltaire, appartenant à Pierre Louis Musnier, baron de Mauroy, 10 mai 1828.
      Maingault, Elisabeth Céline Alphonsine; Deconchy, Jean Ferdinand; Briand, Elisabeth; Muller, Pauline; Musnier de Mauroy, Armande Pauline Marie Alphonsine Charlotte Victorine; Josseaume, Jean Baptiste; Maingault, Louis Pierre; Deconchy, Gabrielle Olympe; Richard, Charlotte; Martin, Alphonse; Muller, Valentin; Richard, Anatole Alphonse; Grenelle (rue de); Voltaire (quai); Musnier de Mauroy, Pierre Louis
    - Famille d'Orléans., 1748-1959; MC/DC/XXIII/40
      . Pièces relatives aux créanciers de Louis Philippe Joseph d'Orléans, premier prince du sang, obligations, 1781-1792; vente d'une maison à Villefranche[-sur-Saône] (Rhône), quartier de l'église, par M. Lardois, régisseur des domaines du duc d'Orléans, à MM. Boulot et Bouvier, 17 juillet 1791; correspondance, 1786-1789; constitutions de rentes, 1749-1777; copie du contrat de mariage entre le duc d'Orléans et Louise Marie Adélaïde de Bourbon, 4 avril 1769; vente par Charles Albert Antoine Agathe de Caqueray, écuyer, et Madeleine Gilbert de Boiscourjon, son épouse, à Louis, duc d'Orléans, de biens consistant en métairie, appelée la Grande Maison, dans la manœuvrerie de Bellebat, sise à Poncourt [auj. Paucourt], forêt de Montargis (Loiret), et dans les paroisses de Fontenay et de Cepoy (Loiret), 22 août 1749; bail des moulins de Sarcey et d'Effincourt appartenant au duc d'Orléans, situés paroisses desdits lieux, principauté de Joinville (Haute-Marne), 6 juin 1748.
      . Projet d'acte entre Louis-Philippe duc d'Orléans et les administrateurs de ses domaines pour un « nouveau traité d'administration », 3 mars 1788.
      . Pièces relatives à la liquidation de la succession d'Antoine Lafitte, époux divorcé de Louise-Marie Chardonnet, cette dernière prétendant avoir des créances sur le prince Antoine-Marie d'Orléans et de Bourbon (1866-1930), petit-fils du roi Louis-Philippe, infant d'Espagne et duc de Galliera: expéditions d'actes notariés et de jugements, lettres du prince à madame Chardonnet, copie du testament du prince, actes d'huissiers, correspondance entre le notaire et diverses personnes intéressées au règlement de la succession, 1916-1959.
      Bourbon, Louise Marie Adélaïde de; Boiscourjon, Madeleine Gilbert de; Lafitte, Antoine; Chardonnet, Louise Marie; Lardois; Caqueray, Charles Albert Antoine Agathe de; Orléans, Antoine Marie d'; Boulot (M.); Bouvier (M.); Villefranche-sur-Saône (Rhône); Paucourt (Loiret); Cepoy (Loiret); Fontenay-sur-Loing (Loiret); Effincourt (Haute-Marne); Joinville (Haute-Marne); Sarcey (Haute-Marne); Orléans, Louis Philippe Joseph d'
    - Familles de Sambucy, Soret., 1752-1857; MC/DC/XXIII/41
      . Famille de Sambucy [famille noble originaire de l'Aveyron], 1830-1857: vente aux enchères publiques des meubles et objets mobiliers dépendant de la succession d'Antoine François Joseph, vicomte de Sambucy, décédé le 5 mars 1856, 15 avril 1857; correspondance et pièces diverses concernant la succession de Marie Victor Jean Baptiste de Sambucy, ancien procureur du roi à Marie-Galante (Guadeloupe), décédé le 23 juillet 1838, neveu du vicomte de Sambucy; pièces de procédure et correspondance relatives à la dot de 60 000 livres coloniales due à Marie Claire Reinette Nouvel, veuve de Charles Victor Régis de Sambucy de Lusençon, par sa mère Marie Esther Gobert, veuve de Jean Baptiste Stanislas Nouvel, négociant à la Guadeloupe, décédé en 1813, 1830-1854.
      . Famille Soret, 1752-1781: titre de propriété d'une maison sise à Paris, rue de l'Arbre sec, où pend pour enseigne « Le Perroquet », 27 janvier 1745; contrat de mariage entre Edmé Renard, maître de pension à Paris, et Mlle Jeanne Reine Soret, 21 septembre 1756; procès-verbal d'apposition et de levée de scellés, 22 juillet 1774; inventaire après décès de Jeanne Reine Soret, épouse Renard, décédée le 22 juillet 1774, 28 juillet 1774; inventaire après décès de Jean-Baptiste Soret, compagnon orfèvre, et de Marie Philiberte Jacquart, père et mère de Mme Renard, 5 avril 1757.
      Nouvel, Marie Claire Reinette; Sambucy de Lusençon, Charles Victor Régis de; Gobert, Marie Esther; Jacquart, Marie Philiberte; Sambucy, Marie Victor Jean Baptiste de; Nouvel, Jean Baptiste Stanislas; Renard, Edmé; Soret, Jeanne Reine; Soret, Jean Baptiste; Aveyron (Midi-Pyrénées, département); Guadeloupe (département); Arbre-Sec (rue de l'); Sambucy, Antoine François Joseph de
    - Famille de Toulangeon., 1688-1875; MC/DC/XXIII/42 - MC/DC/XXIII/45; MM. de Toulangeon étaient trois frères nés du mariage de Jean François Joseph, marquis de Toulangeon, avec Prospère Cordier-Delaunay, décédés respectivement les 3 décembre 1781 et 18 mars 1782. Hippolyte Jean René d'Inskerque, marquis de Toulangeon, époux de Marie Joséphine Marguerite d'Aubigné, n'eut pas de descendance. Anne Edmé Alexandre, marquis de Toulangeon, maréchal de camp, époux d'Edmé Antoinette Marie de Durfort, eut trois enfants. François Emmanuel, vicomte de Toulangeon, membre de l'Institut, époux de mademoiselle Bertaux, eut trois enfants. Le marquis de Toulangeon d'Inskerque, étant l'aîné de la famille, a été institué donataire de tous les biens du marquis de Toulangeon, son père, à la charge pour lui d'acquitter à ses deux frères le montant de leur légitime; la légitime de chacun d'eux fut fixée à 129 000 livres dans les successions paternelle et maternelle. A l'époque de la Révolution, M. de Toulangeon d'Inskerque ayant émigré, tous ses biens furent confisqués.
      MM. de Toulangeon étaient trois frères nés du mariage de Jean François Joseph, marquis de Toulangeon, avec Prospère Cordier-Delaunay, décédés respectivement les 3 décembre 1781 et 18 mars 1782:
      - Hippolyte Jean René d'Inskerque, marquis de Toulangeon, époux de Marie Joséphine Marguerite d'Aubigné, n'eut pas de descendance
      - Anne Edmé Alexandre, marquis de Toulangeon, maréchal de camp, époux d'Edmé Antoinette Marie de Durfort, eut trois enfants
      - François Emmanuel, vicomte de Toulangeon (1748-1812), membre de l'Institut, époux de mademoiselle Bertaux, eut trois enfants.
      Le marquis de Toulangeon d'Inskerque, étant l'aîné de la famille, a été institué donataire de tous les biens du marquis de Toulangeon, son père, à la charge pour lui d'acquitter à ses deux frères le montant de leur légitime; la légitime de chacun d'eux fut fixée à 129 000 livres dans les successions paternelle et maternelle. A l'époque de la Révolution, M. de Toulangeon d'Inskerque ayant émigré, tous ses biens furent confisqués.
      Aubigné, Marie Joséphine Marguerite d'; Durfort, Edmé Antoinette Marie de; Cordier-Delaunay, Prospère; Toulangeon, Jean François Joseph de; Toulangeon, Hippolyte Jean René d'Inskerque de; Toulangeon, Anne Edmé Alexandre de; Toulangeon, François Emmanuel de
      - Famille de Toulangeon., 1770-1851; MC/DC/XXIII/42
        Liquidation de la succession de Marie Joséphine Marguerite d'Aubigné, décédée le 4 germinal an XIII (25 mars 1805), veuve du marquis d'Inskerque de Toulangeon, 1783-1822; succession du marquis de Toulangeon, décédé à Vienne (Autriche) en 1794, an XIII-1817; notoriété après décès d'Edmé Jacques Hippolyte de Toulangeon, décédé le 27 octobre 1851; dettes contractées par madame de Toulangeon et son mari, 1770-1834; quittances et procurations, 1824-1851; titres de propriété relatifs à des terres et métairies sises en Poitou, 1770-1775.
        Aubigné, Marie Joséphine d'; Toulangeon, Edmé Jacques Hippolyte de; Toulangeon (M. d'Inskerque de)
      - Famille de Toulangeon., 1688-1875; MC/DC/XXIII/43
        Correspondance, règlements de comptes de la marquise de Toulangeon, 1852-1875; partage du bois de Groslière (Haute-Saône), correspondance, succession de madame de Toulangeon, 1844-1873; comptes du marquis et du comte de Toulangeon et de la marquise de Saluces, née de Toulangeon; vente de bois sis dans les communes de Margilley, Champlitte et Leffond (Haute-Saône): correspondance, 1822-1823; titres de propriété relatifs à la fondation d'un lit à l'hôpital des Incurables de Paris et au couvent de la Charité, 1688-1772; liquidation et partage de la succession du marquis de Toulangeon, 1821-1836; vente des biens de Margilley au profit de Charles Alexandre Emmanuel, comte de Toulangeon, par la marquise de Toulangeon et la vicomtesse de Rouillé d'Orfeuil, née Jeanne Hippolyte Émilie de Toulangeon, ses soeurs, 10 juin 1831; testament de la marquise de Toulangeon, décédée le 4 germinal an XIII (25 mars 1805), 27 ventôse an XIII (18 mars 1805); inventaire après décès de la marquise de Toulangeon, 30 messidor an XIII (19 juillet 1805); liquidation d'indemnités aux héritiers du marquis de Toulangeon, relative à l'immigration, 1825-1827; constitutions de rentes, 1714-1823; contrat de mariage entre le marquis de Toulangeon et mademoiselle d'Aubigné, 21 et 25 juin 1765; pièces diverses et notes sur la propriété de Champlitte: estimation des biens immeubles invendus ayant appartenu à l'émigré Toulangeon, an VIII-1815, et extrait du testament de Claude François d'Emberke, chanoine et grand trésorier en l'église métropolitaine de Besançon, abbé commendataire de l'abbaye Notre-Dame de Goille, premier conseiller d'église au parlement de Besançon, et de Jean-Baptiste d'Emberke, époux de Thérèse Antoine Deprast, où il est fait mention de la substitution de la maison d'Emberke en faveur de celle de Toulangeon et de Ballay, 5 septembre 1740.
        Emberke, Jean Baptiste d'; Deprast, Thérèse Antoine; Emberke, Claude François d'; Toulangeon (Mme de); Toulangeon (M. de); Haute-Saône (Franche-Comté, département); Champlitte (Haute-Saône); Charité (hôpital de la); Toulangeon, Charles Alexandre Emmanuel de; Toulangeon, Jeanne Hippolyte Emilie de; Saluces (Mme de)
      - Famille de Toulangeon., 1741-1846; MC/DC/XXIII/44
        Pièces d'état civil, an VII; succession d'Anne Edmé Alexandre, marquis de Toulangeon: inventaire des meubles trouvés au château de Champlitte et dépendant de la succession du marquis de Toulangeon et de la communauté qui a existé entre lui et son épouse, née de Durfort, 12 mai 1823, et correspondance, an IX-1824; liquidation et partage de la succession du marquis et de la marquise de Toulangeon et des reprises de la veuve, 8 janvier 1821; vente du château de Champlitte, 1825-1826; copie du testament de la marquise de Toulangeon, 27 septembre 1839; quittances, 1822-1824; pièces concernant la radiation d'Hippolyte Jean René de Toulangeon, ex-membre de l'Assemblée Constituante, de la liste des émigrés, 1er frimaire an X (22 novembre 1801); constitution de rentes par M. de Toulangeon, à Pierre Chiery et Marie Marguerite Chiery, épouse de Nicolas Surget, 1810-1826; comptes de recettes et dépenses faites par M. Morisseau pour le marquis de Toulangeon en 1823; traité de mariage entre Edmé Joseph Hippolyte, marquis de Toulangeon, et Jeanne Baptiste Pauline de Masson d'Esclans, 21 novembre 1824; correspondance du marquis de Toulangeon avec Me Boissel, précisant que la succession comporte des tableaux et portraits de famille, notamment les portraits de Louis XIV et de madame de Maintenon, provenant de la succession de sa tante, la marquise de Toulangeon, nièce de madame de Maintenon, 1844-1846; testament olographe de l'abbé Armand Béraud, curé de la paroisse de Diant (Seine-et-Marne) et chanoine honoraire de Meaux, 18 mai 1845; pièces d'état civil, 1741-1813; récolement de bois après vente, 1830-1836.
        Durfort, Edmé Antoinette Marie de; Toulangeon, Hippolyte Jean René de; Chiery, Pierre; Chiery, Marie Marguerite; Surget, Nicolas; Masson d'Esclans, Jeanne Baptiste Pauline de; Béraud, Armand; Toulangeon, Anne Edmé Alexandre de; Toulangeon, Edmé Joseph Hippolyte de; Champlitte (Haute-Saône); Diant (Seine-et-Marne); Maintenon, Françoise d'Aubigné de
      - Famille de Toulangeon., 1784-1836; MC/DC/XXIII/45
        Pièces relatives à la nomination de tuteurs en faveur des enfants mineurs de François Emmanuel, vicomte de Toulangeon, 1814-1822; inventaire après décès de la vicomtesse de Toulangeon, née Bertaux, 11 janvier 1823; inventaire de compte de tutelle par M. de Vallery au profit de M. et Mlles de Toulangeon, 1828-1829; titres de propriété relatifs à une maison sise au fort de Meulan (Yvelines), rue du Pont-Saint-Côme, 1791-an III; pièces diverses, 1789-1836; contrats de mariage entre René Alexandre de Toulangeon et Charlotte Françoise Bernardine de Masson d'Esclans, 11 août 1812, et entre Louis Charles de Saluces et Jeanne Prospère Emmanuel de Toulangeon, 1er mars 1805; contrat de vente relatif à une maison sise à Paris, 275 rue Beaubourg et 293 cul-de-sac Bertault, entre M. de Toulangeon et son épouse, née Durfort, d'une part, et Pierre François Travers, entrepreneur de serrurerie, et son épouse, née Bailly, d'autre part, 22 prairial an III (10 juin 1795); constitutions de rentes par M. et Mme de Toulangeon à divers, 1784-1792; quittances de créanciers, 1810-1823.
        Toulangeon, René Alexandre de; Masson d'Esclans, Charlotte Françoise Bernardine de; Saluces, Louis Charles de; Toulangeon, Jeanne Prospère Emmanuel de; Travers, Pierre François; Meulan (Yvelines); Beaubourg (rue); Toulangeon, François Emmanuel de; Toulangeon (Mme de); Vallery (M. de)
  - Successions., 1588-1912; MC/DC/XXIII/46 - MC/DC/XXIII/124
    - Successions Albert, Ambroise, Amen, Angibout, Aubert, Aucaigne d'Echevannes, Bacot., 1795-1891; MC/DC/XXIII/46
      . Succession de François Albert, artiste de la danse à l'Académie royale de musique, 1849-1851: vente par M. Albert à Antoine Florimond Alexandre Daire d'une maison sise à Paris, 29 rue Jobert, 6 février 1849; obligation par M. et Mme Albert, née Louise Marguerite Augustine Imm, à Edmé Joseph Hippolyte, marquis de Toulangeon, et Luce Marie Chantal de Toulangeon, son épouse, 16 août 1837.
      . Succession de Jean-Baptiste Nicolas Ambroise, lieutenant colonel d'artillerie, 1816-1856: état des services et campagnes de Jean Ambroise, capitaine commandant la quatrième compagnie d'ouvriers d'artillerie de la Marine de 1781 à 1807, 27 juin 1816; correspondance relative à la collection de modèles d'artillerie destinés au musée naval à Paris, 1818-1833; extrait du testament de Jean-Baptiste Nicolas Ambroise, par lequel il lègue au comte de Chambord, fils du feu duc de Berry, sa collection de modèles d'artillerie faits par lui, 4 août 1856.
      . Succession de Joseph Amen, décédé le 17 mai 1890, époux de Maria Ludovica Théodora Gaglio, 1872-1891: expédition du testament curieux de M. Amen, 22 juillet 1890; correspondance, pièces d'état civil, 1872-1873.
      . Succession d'Eugénie Elisa Zoé Vallet, décédée le 10 octobre 1885, veuve de Nicolas Edmond Angibout, 1816-1888: partage de la succession de Mme Angibout, 14 novembre 1885; testaments de Mme Angibout, 18 mai 1880 et 28 septembre1885; donation et partage entre Simon Besson et ses enfants, 26 avril 1816.
      . Succession de Claire Aubert, née Paley, femme de Jean Aubert, mariée en premières noces à George Silver, citoyen américain, décédée le 2 août 1883, 1876-1887: pièces relatives à la succession contestée, dont une brochure imprimée en anglais publiant le jugement rendu par la Cour suprême de Pennsylvanie en 1884 sur le sujet.
      . Succession de Louis Aucaigne d'Echevannes, époux de Marie Anne Berthe de Vacher de Saint Geran, 1830-1878: titres de propriété d'une grande maison connue sous le nom de Domaine du Tillay, située à Limoise (Allier); quittances.